臺灣新竹地方法院民事判決  
109年度訴字第328號
原      告  新光人壽保險股份有限公司

法定代理人  許澎    


訴訟代理人  吳甲元律師                      
被      告  王秋蘭  
            李鐘利  
共      同
訴訟代理人  徐國楨律師
上列當事人間返還不當得利事件，本院於民國110年4月20日辯論
終結，判決如下：
    主  文
原告之訴及假執行之聲請均駁回。
訴訟費用由原告負擔。
    事實及理由
壹、程序方面　　
一、按當事人法定代理人代理權消滅者，訴訟程序在有法定代理
    人承受其訴訟以前當然停止；第168條至第172條及前條所訂
    之承受訴訟人，於得為承受時，應即為承受之聲明；聲明承
    受訴訟，應提出書狀於受訴法院，由法院送達於他造，民事
    訴訟法第170條、第175條第1項、第176條分別定有明文。經
    查，本件原告之法定代理人原為吳東進，嗣於本院審理期間
    變更為許澎，有原告所提新光人壽資訊公開公司概況資料可
    參（見本院卷第303頁），並具狀聲明承受訴訟（見本院卷
    第281頁），核與上開規定相符，應予准許。
二、次按訴狀送達後，原告不得將原訴變更或追加他訴。但請求
    之基礎事實同一者、擴張或減縮應受判決事項之聲明者，不
    在此限，民事訴訟法第255條第1項第2款、第3款定有明文。
    查原告起訴時之聲明為：(一) 被告李鐘利應給付原告新臺
    幣（下同）1,860,862元，及自起訴狀繕本送達時翌日起至
    清償日止，按年息百分之五計算之利息。(二)被告王秋蘭給
    付原告2,868,158元，及自起訴狀繕本送達時翌日起至清償
    日止，按年息百分之五計算之利息。(三)願供擔保請准宣告
    假執行（本院卷第9頁）。嗣原告因其起訴狀有漏計算保單
    佣金之金額，乃於民國109年12月18日具狀追加請求金額，
    將其第一項聲明就被告李鐘利追償之金額更正為：1,861,86
    1元（本院卷第281頁），核原告前揭所為，既係就其請求之
    保單佣金金額為增減，所據基礎事實同一，證據資料亦得加
    以援用，且屬單純擴張請求之金額，參諸前揭規定，應予准
    許。
三、被告王秋蘭、李鐘利經合法通知，未於最後言詞辯論期日到
    場，核無民事訴訟法第386條各款所列情形，爰依原告之聲
    請，由其一造辯論而為判決。
貳、實體方面
一、原告主張：　　
(一)被告王秋蘭、李鐘利原分別於原告公司擔任招攬保險業務之
    特優等組長、組長一職，是以被告2人即應遵照原告公司所
    規定之各項人事工作規則。而原告公司於87年發函規定有（
    87)新壽外企字第074號函公文「新契約承保後退保及契約撤
    銷追償辦法」，規定原告公司之組長因為新契約承保後，發
    生有退保、契約撤銷等事時，原告公司得追回其所受領之業
    績津貼及佣金。經查，被告王秋蘭、李鍾利，於任職期間，
    向訴外人邱蕭月梅、邱一郎、吳建宜、蕭有石、蕭武雄、馮
    淑玲等人招覽保險，並自原告公司領取佣金，嗣因前開保戶
    申訴被告2人偽造親簽保單投保，並偽造文書以賺取高額佣
    金，故主張契約全部無效，請求退費，經原告公司查證相關
    事實，而與訴外人邱蕭月梅、邱一郎、吳建宜、蕭有石、蕭
    武雄、馮淑玲間，達成和解，由原告公司退還全部保費，解
    除全部契約，致原告公司鉅額損失，最後原告公司依保險業
    務員管理規則之規定，依法懲處撤銷登錄被告2人之業務員
    資格。準此，當初被告2人因招攬成功之保單而獲取如附表
    一、二所示之佣金，因前開訴外人等申訴可歸責於被告2人
    之緣故有招攬不實、偽造文書等事由，進而解除如之附表一
    、二所示保單，其所招攬之保單既不存在，致被告2人已無
    法律上原因受領前開保單之佣金。　　
(二)綜上，爰依契約之約定及民法第179條請求被告李鐘利、被
    告王秋蘭應分別返回原告1,861,861元、2,868,158元。並聲
    明：
　1.被告李鐘利應給付原告1,861,861元，及自起訴狀繕本送達
    時翌日起至清償日止，按年息百分之五計算之利息。
  2.被告王秋蘭給付原告2,868,158元，及自起訴狀繕本送達時
    翌日起至清償日止，按年息百分之五計算之利息。
  3.願供擔保請准宣告假執行。
二、被告則以：
　　被告並未領取如原告所列數額之佣金，且訴外人邱蕭月梅、
    邱一郎、吳建宜、蕭有石、蕭武雄、馮淑玲等為取回保險費
    ，向警方謊稱保單契約並非親自簽名，保單契約無效云云，
    使原告信以為真，並退還訴外人邱蕭月梅、邱一郎、吳建宜
    、蕭有石、蕭武雄、馮淑玲等大部分保費，惟經檢察官偵查
    時，發現其訴外人邱蕭月梅、邱一郎、吳建宜、蕭有石、蕭
    武雄、馮淑玲等所稱非被保險人親自簽名部分，許多保單均
    需被保險人配合親自至醫院體檢，是保險契約顯為被保險人
    所親簽，另經檢察官核對各保險契約之筆跡，亦多與訴外人
    等筆跡相符，其等所稱遭人冒簽云云，顯非事實，原告以優
    厚條件與訴外人邱蕭月梅、邱一郎、吳建宜、蕭有石、蕭武
    雄、馮淑玲等和解，自與被告2人無涉。此外，按原告公司
    新壽外企字第1040000092號函「若新契約於投保後超過一年
    解約時，如有退未到期保費，則按比例追扣解約當年度續年
    度服務報酬」可知，原告對被告追扣之服務報酬，應以解約
    當年度續年度服務報酬為限，且需按比例追扣，故對於已給
    付之服務報酬，除解約當年度續年度服務報酬按比例追扣外
    ，其餘年度已給付之服務報酬，屬業務員勞務支出為薪資之
    一部分，即不得請求退還等語，資為抗辯。並聲明：原告之
    訴駁回。　　
三、得心證之理由：
　  被告王秋蘭、李鐘利原分別於原告公司擔任特優等組長、組
    長負責招攬保險業務，於任職期間，向訴外人邱蕭月梅、邱
    一郎、吳建宜、蕭有石、蕭武雄、馮淑玲等人招攬保險，並
    自原告公司領取佣金，嗣經前開保戶申訴被告2人偽造親簽
    保單投保，並偽造文書以賺取高額佣金，原告公司因而與訴
    外人邱蕭月梅、邱一郎、吳建宜、蕭有石、蕭武雄、馮淑玲
    等間，達成和解，由原告公司退還全部保費及解除契約，原
    告公司亦撤銷登錄被告2人之業務員資格。嗣後，被告2人因
    偽造文書等案件，經臺灣新竹地方檢察署檢察官認定證據不
    足為不起訴處分等情，有臺灣新竹地方檢察署檢察官108年
    度偵字第589、7166號、109年度偵字第4233、4234號不起訴
    處分書為證(見本院卷第289至201頁)，復經本院依職權調閱
    107年度竹司調字第220號、108年度竹司調字第42號卷宗，
    查核無訛，堪以為真。又原告主張因可歸責於被告2人有招
    攬不實、偽造文書等事由，而解除如附表一、二所示保單，
    其等所招攬之保單既不存在，致被告2人已無法律上原因受
    領保單之佣金等情，經被告2人以前詞所否認，細譯兩造攻
    防內容可知，本件爭點厥為：(一)被告2人是否有受領如附
    表一、二所示之佣金？(二)原告得否依87年發函所公告之規
    定及承攬契約書向被告2人追繳如附表一、二所示之佣金？(
    三)原告與訴外人邱蕭月梅、邱一郎、吳建宜、蕭有石、蕭
    武雄、馮淑玲等解除保險契約，是否係因可歸責於被告二人
    有招攬不實、偽造文書等情事，致使被告2人已無法律上原
    因受領保單之佣金？
　(一)被告2人未受領如附表一、二所示之佣金：
　　　按當事人主張有利於己之事實者，就其事實有舉證之責任
      ，民事訴訟法第277條前段定有明文。民事訴訟如有原告
      主張權利者，應先由原告負舉證之責，若原告先不能舉證
      ，以證實自己主張之事實為真實，則被告就其抗辯事實即
      令不能舉證，或其所舉證據尚有疵累，亦應駁回原告之請
      求（最高法院101年度台上字第1697號判決意旨參照）。
      經查，原告主張被告2人領有如附表一、二所示之佣金，
      為被告2人所否認，自應由原告就此事項舉證證明之，然
      原告未提出任何證據證明被告2人曾受領如附表一、二所
      示之佣金，故本院尚難逕以認定被告2人所受佣金確如附
      表一、二所示，是原告之主張尚不足採。
　(二)原告不得依87年發函所公告之規定及承攬契約書向被告2
      人追繳如附表一、二所示之佣金：　　
　　　按雇主調動勞工工作，不得違反勞動契約之約定，並應符
      合下列原則：一、基於企業經營上所必須，且不得有不當
      動機及目的。但法律另有規定者，從其規定。二、對勞工
      之工資及其他勞動條件，未作不利之變更。三、調動後工
      作為勞工體能及技術可勝任。四、調動工作地點過遠，雇
      主應予以必要之協助。五、考量勞工及其家庭之生活利益
      ，勞動基準法第10條之1定有明文。是勞動條件為不利益
      變更，除法律另有規定外，自須經勞雇雙方合意議定，倘
      雇主片面為勞動條件為不利益變更，應不生變更勞動契約
      之效力。經查，本件原告於87年發函所公告之規定，係針
      對招攬保險業務人員之業績及佣金為追討之公告，涉及對
      被告2人之勞動條件為不利益之變更，該變更尚須經原被
      告雙方重新合意議定，方為拘束雙方當事人。惟原告在庭
      陳稱，該87年發函之規定，僅有公告並一體適用(見本院
      卷第311頁)，而未交由被告2人個別為簽名同意該勞動條
      件之變更，且兩造所簽訂之承攬契約書(見本院卷第第359
      至367頁)，亦未見原告就該87年發函公告之規定納入訂定
      ，是兩造工作內容及工作條件等重要事項並未有重新訂立
      契約，尚難謂兩造間重新議定之勞動契約業已成立，則原
      告所提87年發函之規定不得以此拘束兩造。又觀之兩造所
      簽定承攬契約書約定事項第5條及業務員契約書第七條，
      被告所招攬之保險契約，因任何原因無效、撤銷或有保險
      法第64條規定解除保險契約時，被告應就該保險契約承攬
      之報酬及獎金，返還於原告(見本院卷第359頁、第367頁)
      ，而本件原告與訴外人邱蕭月梅、邱一郎、吳建宜、蕭有
      石、蕭武雄、馮淑玲等人係因和解而為保險契約解除，並
      不符合兩造所簽定承攬契約書規定。是原告主張，尚乏所
      據，不足憑採。　　　　　　
  (三)原告與訴外人邱蕭月梅、邱一郎、吳建宜、蕭有石、蕭武
      雄、馮淑玲等解除保險契約，無從認定係因可歸責於被告
      2人有招攬不實、偽造文書等情事：　　　
　　　按當事人主張有利於己之事實者，就其事實有舉證之責任
      ，民事訴訟法第277條前段定有明文。民事訴訟如有原告
      主張權利者，應先由原告負舉證之責，若原告先不能舉證
      ，以證實自己主張之事實為真實，則被告就其抗辯事實即
      令不能舉證，或其所舉證據尚有疵累，亦應駁回原告之請
      求（最高法院101年度台上字第1697號判決意旨參照）。
      再按無法律上之原因而受利益，致他人受損害者，應返還
      其利益。雖有法律上之原因，而其後已不存在者，亦同，
      民法第179條亦定有明文。又主張不當得利請求權存在之
      當事人，對於不當得利請求權之成立，應負舉證責任，即
      應證明他方係無法律上之原因而受利益，致其受有損害。
      是原告主張因被告2人有招攬不實、偽造文書等情事致原
      告與訴外人邱蕭月梅、邱一郎、吳建宜、蕭有石、蕭武雄
      、馮淑玲等解除保單契約，而依不當得利法律關係，被告
      2人應給付保單佣金予原告，為被告2人所否認，揆諸前開
      條文及裁判意旨，原告自應就此事實負舉證責任。經查，
      原告雖稱訴外人邱蕭月梅、邱一郎、吳建宜、蕭有石、蕭
      武雄、馮淑玲等申訴被告2人有侵占保單之保費及保單貸
      款，且有代為簽名之行政疏失，致原告公司因被告2人之
      不當招攬行為必須與客戶達成和解撤銷全部保單，惟原告
      並未提出足以認定被告2人有侵占保單保費及保單貸款之
      事證，且觀諸該保單文件之簽名，該書寫之字跡無法證明
      是否係由被告2人所偽造又或是由訴外人邱蕭月梅、邱一
      郎、吳建宜、蕭有石、蕭武雄、馮淑玲等授權予他人代為
      簽名，且臺灣新竹地方檢察署檢察官亦認定被告2人偽造
      文書為不起訴處分，業如前述，尚難以此認定被告2人確
      有偽造簽名等情。故本院無從認定被告2人有原告所主張
      之上開情事，則原告與訴外人邱蕭月梅、邱一郎、吳建宜
      、蕭有石、蕭武雄、馮淑玲等解除保險契約，即不得以此
      遽認係屬歸責於被告2人所致，而被告2人於原告公司任職
      期間，招攬保險業務所獲保險佣金係依據兩造所約定之承
      攬契約所領取並非無法律上之原因。是原告主張，尚乏所
      據，不足憑採。
四、綜上所述，原告依契約之約定及民法第179條規定，主張被
    告無法律上原因受領保單之佣金，據以請求被告王秋蘭給付
    2,868,158元、被告李鐘利給付1,861,861元，為無理由，應
    予駁回；原告之訴既經駁回，其假執行之聲請即失所附麗，
    應併予駁回。
五、本件判決之基礎已臻明確，兩造其餘攻擊防禦方法及主張舉
    證，於判決結果不生影響，無一一審究之必要，附此敘明。
六、據上論結，原告之訴為無理由，依民事訴訟法第78條，判決
    如主文　　 
中　　華　　民　　國　　110 　年　　5 　　月　　11　　日
                  民事第一庭法　　　官　王碧瑩
以上正本係照原本作成。
如對本判決上訴，須於判決送達後20日內向本院提出上訴狀。如
委任律師提起上訴者，應一併繳納上訴審裁判費。
中　　華　　民　　國　　110 　年　　5 　　月　　11　　日
                            書  記  官  嚴翠意
附表一：(被告李鐘利所招攬之保單)
編號 保單號碼 保單名稱 應追 款項 投保 日期 要保人 被保人 佣金月份 1 ACQH037150 新光人壽長安養老終身壽險(甲型) 2,481 900928 邱蕭月蘭 邱翊庭 9010 2 ACQH037150 新光人壽長安養老終身壽險(甲型) 1,608  900928 邱蕭月蘭 邱翊庭 9010 3 A2QH080870 新光人壽千禧金寶貝終身還本壽險 26,660 910416 邱蕭月蘭 邱昌偉 9104 4 AYDH330780 新光人壽千禧金寶貝終身還本壽險 14,434 910612 邱蕭月蘭 邱昌偉 9107 5 A2QH206910 新光人壽千禧金寶貝終身還本壽險 26,628 911231 邱蕭月蘭 邱一郎 9202 6 A2QH206910 新光人壽千禧金寶貝終身還本壽險 26,700 911231 邱蕭月蘭 邱一郎 9202 7 A7EH165570 新光人壽金美滿終身還本險 38,723 920829 邱蕭月蘭 邱蕭月蘭 9209 8 A7EH165570 新光人壽金美滿終身還本險 36,398 920829 邱蕭月蘭 邱蕭月蘭 9209 9 A7EH181550 新光人壽金美滿終身還本險 46,448 920816 邱蕭月蘭 邱明山 9210 10 A2EH077950 新光人壽真心終身還本保險 1,373 920316 邱蕭月蘭 邱昌偉 9304 11 A2RHA75480 新光人壽真意終身還本保險 9,812 930316 邱蕭月蘭 邱昌偉 9304 12 A2RHA75480 新光人壽真意終身還本保險 1,411 930316 邱蕭月蘭 邱昌偉 9304 13 A2RHA75480 新光人壽真意終身還本保險 10,084 930616 邱蕭月蘭 邱昌偉 9304 14 A2EH244600 新光人壽真心終身還本保險 757 940315 邱蕭月蘭 邱蕭月蘭 9403 15 A2RHC66250 新光人壽真意終身還本保險 20,134 940315 邱蕭月蘭 邱蕭月蘭 9403 16 A2RHC66250 新光人壽真意終身還本保險 738 940315 邱蕭月蘭 邱蕭月蘭 9403 17 A2RHC66370 新光人壽真意終身還本保險 19,643 940315 邱蕭月蘭 邱蕭月蘭 9403 18 A2RHD14350 新光人壽真意終身還本保險 21,353 941215 邱蕭月蘭 邱明山 9413 19 A2RHD14350 新光人壽真意終身還本保險 21,178 941215 邱蕭月蘭 邱明山 9413 20 A2FH001520 新光人壽真心終身還本保險 1,764 941215 邱蕭月蘭 邱明山 9502 21 A2SH003080 新光人壽真意終身還本保險 16,226 950221 邱蕭月蘭 邱一郎 9502 22 A2SH003080 新光人壽真意終身還本保險 1,810 950221 邱蕭月蘭 邱一郎 9502 23 A2SH003080 新光人壽真意終身還本保險 16,636 950221 邱蕭月蘭 邱一郎 9502 24 AHQH077410 新光人壽多財多益終身還本保險 150,851 960612 邱蕭月蘭 邱蕭月蘭 9606 25 AHQH080720 新光人壽多財多益終身還本保險 15,663 960612 邱蕭月蘭 邱蕭月蘭 9606 26 AEUH210310 新光人壽長保安康終身還本保險 55,282 970319 邱蕭月蘭 邱昌偉 9703 27 AEUH220000 新光人壽長保安康終身還本保險 1,853 970321 邱蕭月蘭 邱一郎 9704 28 AEUH220000 新光人壽長保安康終身還本保險 29,466 970321 邱蕭月蘭 邱一郎 9704 29 AHKH295530 新光人壽健康久久終身醫療健康保險 7,607 971013 邱蕭月蘭 邱明山 9711 30 AHKH295530 新光人壽健康久久終身醫療健康保險 11,362 971013 邱蕭月蘭 邱明山 9711 31 AHKH375620 新光人壽健康久久終身醫療健康保險 15,624 971013 邱蕭月蘭 邱一郎 9711 32 AHKH375620 新光人壽健康久久終身醫療健康保險 8,190 971013 邱蕭月蘭 邱一郎 9711 33 0000000000 新光人壽全意終身還本保險 48,025 980316 吳建宜  吳建宜 9803 34 0000000000 新光人壽全意終身還本保險 45,605 980318 吳建宜 吳建宜 9803 35 0000000000 新光人壽護癌宣言終身健康保險 8,487 980416 邱蕭月蘭  邱翌軒 9805 36 0000000000 新光人壽護癌宣言終身健康保險 8,726 980416 邱蕭月蘭 邱翌軒 9805 37 0000000000 新光人壽全意終身還本保險 4,226 980416 邱蕭月蘭 邱翌軒 9805 38 0000000000 新光人壽全意終身還本保險 8,759 980416 邱蕭月蘭 邱翌軒 9805 39 0000000000 新光人壽全意終身還本保險 25,576 980706 邱蕭月蘭 邱蕭月蘭 9807 40 0000000000 新光人壽全意終身還本保險 26,260 980706 邱蕭月蘭 邱蕭月蘭 9807 41 0000000000 新光人壽健康久久終身醫療健康保險 22,907 990614 邱蕭月蘭 邱駿逸 9906 42 0000000000 新光人壽健康久久終身醫療健康保險 22,376 990614 邱蕭月蘭 邱駿逸 9906 43 0000000000 新光人壽健康久久終身醫療健康保險 22,951 990614 邱蕭月蘭 邱駿逸 9906 44 0000000000 新光人壽健康久久終身醫療健康保險 22,420 990614 邱蕭月蘭 邱駿逸 9906 45 0000000000 新光人壽新全心終身還本保險 924 990614 邱蕭月蘭 邱昌偉 9906 46 0000000000 新光人壽新全心終身還本保險 4,938 990614 邱蕭月蘭 邱昌偉 9906 47 0000000000 新光人壽新全意終身還本保險 904 990614 邱蕭月蘭 邱昌偉 9906 48 0000000000 新光人壽新全意終身還本保險 4,829 990614 邱蕭月蘭 邱昌偉 9906 49 0000000000 新光人壽安心久久手術醫療終身健康保險 885 0000000 邱蕭月蘭 邱翌淳 9906 50 0000000000 新光人壽安心久久手術醫療終身健康保險 5,053 0000000 邱蕭月蘭 邱翌淳 10005 51 0000000000 新光人壽安心久久手術醫療終身健康保險 656 0000000 邱蕭月蘭 邱翌淳 10005 52 0000000000 新光人壽全心全意終身還本保險 4,500 0000000 邱蕭月蘭 邱一郎 10005 53 0000000000 新光人壽全心全意終身還本保險 121,965 0000000 邱蕭月蘭 邱一郎 10005 54 0000000000 新光人壽健康久久終身醫療健康保險 8,516 0000000 邱蕭月蘭 邱昌偉 10012 55 0000000000 新光人壽健康久久終身醫療健康保險 5,365 0000000 邱蕭月蘭 邱昌偉 10012 56 0000000000 新光人壽健康久久終身醫療健康保險 962 0000000 邱蕭月蘭 邱駿逸 10012 57 0000000000 新光人壽健康久久終身醫療健康保險 6,509 0000000 邱蕭月蘭 邱駿逸 10012 58 0000000000 新光人壽健康久久終身醫療健康保險 4,338 0000000 邱蕭月蘭 邱駿逸 10012 59 0000000000 新光人壽健康久久終身醫療健康保險 4,989 0000000 邱蕭月蘭 邱翌淳 10012 60 0000000000 新光人壽健康久久終身醫療健康保險 4,394 0000000 邱蕭月蘭 邱翌淳 10012 61 0000000000 新光人壽健康久久終身醫療健康保險 4,888 0000000 邱蕭月蘭 邱翌淳 10012 62 0000000000 新光人壽永保安康終身壽險 11,967 0000000 邱蕭月蘭 邱翊庭 10109 63 0000000000 新光人壽永保安康終身壽險 26,602 0000000 邱蕭月蘭 邱駿逸 10109 64 0000000000 新光人壽永保安康終身壽險 14,229 0000000 邱蕭月蘭 邱駿逸 10111 65 0000000000 新光人壽全心全意終身還本保險 33,201 0000000 吳建宜 吳建宜 10112 66 0000000000 新光人壽全心全意終身還本保險 11,875 0000000 吳建宜 吳建宜 10112 67 0000000000 新光人壽澳利外幣終身還本保險 46,081 0000000 邱蕭月蘭 邱翊庭 10312 68 0000000000 新光人壽澳利外幣終身還本保險 46,918 0000000 邱蕭月蘭 邱駿逸 1312 69 0000000000 新光人壽美樂外幣終身壽險 27,140 0000000 蕭有石 蕭有石 10106 70 0000000000 新光人壽美樂外幣終身壽險 21,361 0000000 蕭有石 馮淑玲 10106 71 0000000000 新光人壽增還鑽終身還本保險 13,547 0000000 蕭有石 馮淑玲 10206 72 0000000000 新光人壽增還鑽終身還本保險 13,637 0000000 蕭有石 蕭有石 10206 73 0000000000 新光人壽全心全意終身還本保險 39,643 0000000 蕭有石 蕭有石 10208 74 0000000000 新光人壽全心全意終身還本保險 40,008 0000000 蕭有石 馮淑玲 10208 75 0000000000 新光人壽添添旺終身壽險 37,924 0000000 蕭有石 蕭有石 10209 76 0000000000 新光人壽添添旺終身壽險 37,513 0000000 蕭有石 馮淑玲 10209 77 0000000000 新光人壽新全心終身還本保險 24,343 0000000 蕭有石 蕭有石 10306 78 0000000000 新光人壽新全意終身還本保險 23,784 0000000 蕭有石 蕭有石 10603 79 0000000000 新光人壽新全心終身還本保險 24,159 0000000 蕭有石 馮淑玲 10306 80 0000000000 新光人壽新全意終身還本保險 23,600 0000000 蕭有石 馮淑玲 10306 81 0000000000 新光人壽美富一生外幣利率變動型終身壽險 49,124 0000000 蕭有石 蕭有石 10310 82 0000000000 新光人壽美富一生外幣利率變動型終身壽險 49,420 0000000 蕭有石 馮淑玲 10310 83 0000000000 新光人壽一路發終身還本保險 25,749 0000000 蕭有石 蕭有石 10406 84 0000000000 新光人壽一路發終身還本保險 25,749 0000000 蕭有石 馮淑玲 10406 85 0000000000 新光人壽鑫富雙喜利率變動型終身壽險 18,549 0000000 蕭有石 馮淑玲 10408 86 0000000000 新光人壽鑫富雙喜利率變動型終身壽險 18,566 0000000 蕭有石 蕭有石 10408 87 0000000000 新光人壽鑫利雙喜利率變動型終身還本保險 17,682 0000000 蕭有石 蕭有石 10507 88 0000000000 新光人壽鑫利雙喜利率變動型終身還本保險 17,682 0000000 蕭有石 馮淑玲 10507 89 0000000000 新光人壽鑫萬變額壽險(第3期） 5,508 0000000 蕭有石 蕭有石 10109 90 0000000000 新光人壽鑫萬變額壽險(第3期） 5,508 0000000 蕭有石 馮淑玲 10109 

附表二：(被告王秋蘭所招攬之保單)
編號 保單號碼 保單名稱 應追 款項 投保 日期 要保人 被保人 佣金月份 1 0000000000 新光人壽新全心終身還本保險 52,543 1010419 蕭有石 蕭有石 10105 2 0000000000 新光人壽新全意终身還本保險 51,324 0000000 蕭有石 蕭有石 10105 3 0000000000 新光人壽新全心終身還本保險 52,194 0000000 蕭有石 馮淑玲 10106 4 0000000000 新光人壽新全意终身還本保險 50,986 0000000 蕭有石 馮淑玲 10106 5 0000000000 新光人壽增還鑽終身還本保險 13,071 0000000 蕭有石 馮淑玲 10206 6 0000000000 新光人壽增還鑽終身還本保險  13,147 0000000 蕭有石 蕭有石 10206 7 ACMH986470  新光人壽長安養老終身壽險（甲型) 5,252 880810 邱蕭月梅 邱蕭月梅 8808 8 ACMH996900  新光人壽長安養老終身壽險（甲型) 8,504 880810 邱蕭月梅 邱明山 8808 9 A3AH339830  新光人壽金寶貝終身還本壽險 5,850 881117 邱蕭月梅 邱一郎 8812 10 A3AH341370  新光人壽金寶貝終身還本壽險 5,830 881117 邱蕭月梅 邱一郎 8812 11 ACNH802090  新光人壽長安養老終身壽險（甲型) 2,002 891230 邱蕭月梅 邱翌淳 9001 12 AYAHA49880  新光人壽金寶貝終身還本壽險 7,044 891230 邱蕭月梅 邱翌淳 9001 13 A20HA13800  新光人壽千禧金寶貝終身還本壽險 2,481 900928 邱蕭月梅 邱翊庭 9010 14 A20HA13800  新光人壽千禧金寶貝終身還本壽險 1,608 900928 邱蕭月梅 邱翊庭 9010 15 A20H054110  新光人壽千禧金寶貝終身還本壽險 39,780 901225 邱蕭月梅 邱翌淳 9013 16 A20H080870  新光人壽千禧金寶貝終身還本壽險 26,660 910416 邱蕭月梅 邱昌偉 9104 17 AYDH324980  新光人壽千禧金寶貝終身還本壽險 29,085 910611 邱蕭月梅 邱一郎 9106 18 AYDH330780  新光人壽千禧金寶貝終身還本壽險 14,434 910612 邱蕭月梅 邱昌偉 9107 19 A20H206800  新光人壽千禧金寶貝終身還本壽險 26,628 911231 吳建宜 吳建宜 9202 20 A20H206800  新光人壽千禧金寶貝終身還本壽險 26,700 911231 吳建宜 吳建宜 9202 21 A7EH165450  新光人壽金美滿終身還本保險  45,637 920829 邱蕭月梅 邱蕭月梅 9209 22 A7EH165450      新光人壽金美滿終身還本保險  42,898 920829 邱蕭月梅 邱蕭月梅 9209 23 A7EH181550      新光人壽金美滿終身還本保險  46,448 920916 邱蕭月梅 邱明山 9210 24 A2EH077950      新光人壽真心終身還本保險  11,185 930316 邱蕭月梅 邱昌偉 9304 25 A2EH077950      新光人壽真心終身還本保險  11,495 930316 邱蕭月梅 邱昌偉 9402 26 ADHHD40460    新光人壽防癌健康終身保險  3,700 940215 邱蕭月梅 邱駿逸 9402 27 AEFH291240      新光人壽新長安終身壽險 15,758 940215 邱蕭月梅 邱駿逸 9402 28 A2EII244590      新光人壽真心終身還本保險 40,745 940315 邱蕭月梅 邱蕭月梅 9403 29 A2EH244590      新光人壽真心終身還本保險 20,893 940315 邱蕭月梅 邱蕭月梅 9403 30 A2EH244590      新光人壽真心終身還本保險 41,783 940315 邱蕭月梅 邱蕭月梅 9403 31 A2RHC66250    新光人壽真意終身還本保險 20,374 940315 邱蕭月梅 邱蕭月梅 9403 32 A2EH273730      新光人壽真心終身還本保險 42,706 941215 邱蕭月梅 邱明山 9413 33 A2EH273850      新光人壽真心終身還本保險 21,353 941215 邱蕭月梅 邱明山 9413 34 A2EH273850      新光人壽真心終身還本保險 44,398 941215 邱蕭月梅 邱明山 9413 35 A2RHD14230      新光人壽真意終身還本保險 23,221 941215 邱蕭月梅 邱明山 9413 36 A2FH001520      新光人壽真意終身還本保險 17,991 950221 邱蕭月梅 邱一郎 9502 37 A2FH001520      新光人壽真意終身還本保險 18,445 950221 邱蕭月梅 邱一郎 9502 38 A2FH003100      新光人壽真心終身還本保險 36,619 950331 邱蕭月梅 邱一郎 9504 39 A2SH005900      新光人壽真意終身還本保險 37,541 950331 邱蕭月梅 邱一郎 9504 40 AHQH077410      新光人壽多財多益終身還本保險 15,663 960612 邱蕭月梅 邱蕭月梅 9606 41 AEUH220000      新光人壽長保安康終身壽險 31,322 970321 邱蕭月梅 邱一郎 9704 42 AHKH091970    新光人壽健康久久終身醫療健康保險 7,041 971013 邱蕭月梅 邱昌偉 9711 43 AHKH091970    新光人壽健康久久終身醫療健康保險 10,519 971013 邱蕭月梅 邱昌偉 9711 44 AHKH091970   新光人壽健康久久終身醫療健康保險 7,828 971013 邱蕭月梅 邱昌偉 9711 45 AHKH290000   新光人壽健康久久終身醫療健康保險 566 971013 邱蕭月梅 邱蕭月梅 9711 46 AHKH290000      新光人壽健康久久終身醫療健康保險 846 971013 邱蕭月梅 邱蕭月梅 9711 47 AHKH290000 新光人壽健康久久終身醫療健康保險 609 971013 邱蕭月梅 邱蕭月梅 9711 48 AHKHA78440   新光人壽健康久久終身醫療健康保險 15,125 971125 吳建宜 吳建宜 9712 49 AHKHA78440   新光人壽健康久久終身醫療健康保險 1,178 971125 吳建宜 吳建宜 9712 50 0000000000 新光人壽全心終身還本保險 40,055 980318 吳建宜 吳建宜 9803 51 0000000000 新光人壽全心終身還本保險 37,574 980318 吳建宜 吳建宜 9803 52 0000000000 新光人壽全心終身還本保險 9,158 980318 吳建宜 吳建宜 9803 53 0000000000 新光人壽全心終身還本保險 9,258 980318 吳建宜 吳建宜 9803 54 0000000000 新光人壽新長安終身壽險 6,461 980416 邱蕭月梅 邱翌軒 9805 55 0000000000 新光人壽新長安終身壽險 6,645 980416 邱蕭月梅 邱翌軒 9805 56 0000000000 新光人壽新長安終身壽險 1,824 980416 邱蕭月梅 邱翌軒 9805 57 0000000000 新光人壽護癌宣言終身健康保險 1,875 980416 邱蕭月梅 邱翌軒 9805 58 0000000000 新光人壽全心終身還本保險 4,004 980416 邱蕭月梅 邱翌軒 9805 59 0000000000 新光人壽全心終身還本保險 8,172 980416 邱蕭月梅 邱翌軒 9805 60 0000000000 新光人壽全心終身還本保險 228 980416 邱蕭月梅 邱翌軒 9805 61 0000000000 新光人壽全意終身還本保險 588 980416 邱蕭月梅 邱翌軒 9505 62 0000000000 新光人壽全心終身還本保險 118,559 980608 邱蕭月梅 邱明山 9806 63 0000000000 新光人壽全心終身還本保險 121,587 980608 邱蕭月梅 邱明山 9806 64 0000000000 新光人壽全意終身還本保險 7,820 980608 邱蕭月梅 邱明山 9806 65 0000000000 新光人壽全意終身還本保險 8,020 980608 邱蕭月梅 邱明山 9806 66 0000000000 新光人壽全心終身還本保險 21,078 980706 邱蕭月梅 邱蕭月梅 9807 67 0000000000 新光人壽全心終身還本保險 21,641 980706 邱蕭月梅 邱蕭月梅 9807 68 0000000000 新光人壽全心終身還本保險 4,053 980706 邱蕭月梅 邱蕭月梅 9807 69 0000000000 新光人壽全意終身還本保險 4,161 980706 邱蕭月梅 邱蕭月梅 9807 70 0000000000 新光人壽新全心終身還本保險 31,157 990609 邱蕭月梅 邱翊庭 9906 71 0000000000 新光人壽新全心終身還本保險 30,432 990609 邱蕭月梅 邱翊庭 9906 72 0000000000 新光人壽新全心終身還本保險 5,092 990609 邱蕭月梅 邱翊庭 9906 73 0000000000 新光人壽新全意終身還本保險 4,973 990609 邱蕭月梅 邱翊庭 9906 74 0000000000 新光人壽新全意終身還本保險 18,224 990609 邱蕭月梅 邱翊庭 9906 75 0000000000 新光人壽新全意終身還本保險 17,801 990609 邱蕭月梅 邱翊庭 9906 76 0000000000 新光人壽新全心終身還本保險 18,258 990609 邱蕭月梅 邱駿逸 9906 77 0000000000 新光人壽新全心終身還本保險 17,835 990609 邱蕭月梅 邱駿逸 9906 78 0000000000 新光人壽新全心終身還本保險 4,478 990609 邱蕭月梅 邱駿逸 9906 79 0000000000 新光人壽新全意終身還本保險 4,381 990609 邱蕭月梅 邱駿逸 9906 80 0000000000 新光人壽新全意終身還本保險 3,744 990609 邱蕭月梅 邱駿逸 9906 81 0000000000 新光人壽新全意終身還本保險 3,658 990609 邱蕭月梅 邱駿逸 9906 82 0000000000 新光人壽健康久久終身醫療健康保險 3,752 990614 邱蕭月梅 邱翊庭 9906 83 0000000000 新光人壽健康久久終身醫療健康保險 3,665 990614 邱蕭月梅 邱翊庭 9906 84 0000000000 新光人壽健康久久終身醫療健康保險 459 990614 邱蕭月梅 邱翊庭 9906 85 0000000000 新光人壽健康久久終身醫療健康保險 449 990614 邱蕭月梅 邱翊庭 9906 86 0000000000 新光人壽全心全意終身還本保險 241,915 991130 邱蕭月梅 邱昌偉 9912 87 0000000000 新光人壽健康久久終身醫療健康保險 4,113 0000000 邱蕭月梅 邱翌淳 10005 88 0000000000 新光人壽健康久久終身醫療健康保險 3,806 0000000 邱蕭月梅 邱翌淳 10005 89 0000000000 新光人壽健康久久終身醫療健康保險 121,969 0000000 邱蕭月梅 邱翌淳 10005 90 0000000000 新光人壽健康久久終身醫療健康保險 752 0000000 邱蕭月梅 邱翌淳 10005 91 0000000000 新光人壽安心久久手術醫療終身健險 558 0000000 邱蕭月梅 邱翌淳 10005 92 0000000000 新光人壽安心久久手術醫療終身健險 6,212 0000000 邱蕭月梅 邱昌偉 10012 93 0000000000 新光人壽安心久久手術醫療終身健險 3,841 0000000 邱蕭月梅 邱昌偉 10012 94 0000000000 新光人壽安心久久手術醫療終身健險 2,304 0000000 邱蕭月梅 邱昌偉 10012 95 0000000000 新光人壽安心久久手術醫療終身健險 1,525 0000000 邱蕭月梅 邱昌偉 10012 96 0000000000 新光人壽健康久久終身醫療健康保險 4,996 0000000 邱蕭月梅 邱昌偉 10012 97 0000000000 新光人壽健康久久終身醫療健康保險 15,717 0000000 邱蕭月梅 邱一郎 10012 98 0000000000 新光人壽健康久久終身醫療健康保險 3,340 0000000 邱蕭月梅 邱一郎 10012 99 0000000000 新光人壽安心久久手術醫療终身健險 3,597 0000000 邱蕭月梅 邱翊庭 10012 100 0000000000 新光人壽安心久久手術醫療终身健險 3,382 0000000 邱蕭月梅 邱翊庭 10012 101 0000000000 新光人壽安心久久手術醫療终身健險 3,527 0000000 邱蕭月梅 邱翊庭 10012 102 0000000000 新光人壽健康久久終身醫療健康保險 1,512 0000000 邱蕭月梅 邱蕭月梅 10012 103 0000000000 新光人壽健康久久終身醫療健康保險 5,835 0000000 邱蕭月梅 邱翊庭 10012 104 0000000000 新光人壽健康久久終身醫療健康保險 1,002 0000000 邱蕭月梅 邱翊庭 10012 105 0000000000 新光人壽安心久久手術醫療終身健險 1,392 0000000 邱蕭月梅 邱駿逸 10012 106 0000000000 新光人壽安心久久手術醫療終身健險 1,014 0000000 邱蕭月梅 邱駿逸 10012 107 0000000000 新光人壽安心久久手術醫療終身健險 1,365 0000000 邱蕭月梅 邱駿逸 10012 108 0000000000 新光人壽安心久久手術醫療終身健險 8,785 0000000 吳建宜 吳建宜 10013 109 0000000000 新光人壽安心久久手術醫療終身健險 13,302 0000000 吳建宜 吳建宜 10013 110 0000000000 新光人壽健康百分百終身健康保險 4,290 0000000 吳建宜 吳建宜 10013 111 0000000000 新光人壽長期看護終身保險 55,129 0000000 邱蕭月梅 邱一郎 10101 112 0000000000 新光人壽長期看護終身保險 57,219 0000000 邱蕭月梅 邱一郎 10101 113 0000000000 新光人壽長期看護終身保險 51,137 0000000 吳建宜 吳建宜 10101 114 0000000000 新光人壽長期看護終身保險 23,026 0000000 吳建宜 吳建宜 10101 115 0000000000 新光人壽長期看護終身保險 23,940 0000000 邱蕭月梅 邱昌偉 10101 116 0000000000 新光人壽長期看護終身保險 21,358 0000000 邱蕭月梅 邱吕偉 10101 117 0000000000 新光人壽新長期看護終身壽險 35,670 0000000 邱蕭月梅 邱一郎 10104 118 0000000000 新光人壽新長期看護終身壽險 39,994 0000000 邱蕭月梅 邱一郎 10104 119 0000000000 新光人壽新長期看護終身壽險 8,870 0000000 吳建宜 吳建宜 10104 120 0000000000 新光人壽新長期看護終身壽險 9,945 0000000 吳建宜 吳建宜 10104 121 0000000000 新光人壽新長期看護終身壽險 32,330 0000000 邱蕭月梅 邱昌偉 10107 122 0000000000 新光人壽新長期看護終身壽險 7,435 0000000 邱蕭月梅 邱昌偉 10107 123 0000000000 新光人壽永保安康終身壽險 9,286 0000000 邱蕭月梅 邱翌淳 10109 124 0000000000 新光人壽永保安康終身壽險 2,936 0000000 邱蕭月梅 邱翊庭 10109 125 0000000000 新光人壽永保安康終身壽險 16,974 0000000 邱蕭月梅 邱駿逸 10109 126 0000000000 新光人壽永保安康終身壽險 5,365 0000000 邱蕭月梅 邱駿逸 10109 127 0000000000 新光人壽美樂外幣終身壽 154,359 0000000 邱蕭月梅 邱明山 10112 128 0000000000 新光人壽美樂外幣終身壽 71,833 0000000 邱蕭月梅 邱翊庭 10112 129 0000000000 新光人壽永保安康終身險 24,894 0000000 邱蕭月梅 邱翊庭 10205 130 0000000000 新光人壽永保安康終身險 22,109 0000000 邱蕭月梅 邱翊庭 10205 131 0000000000 新光人壽永保安康終身壽險 8,980 0000000 邱蕭月梅 邱駿逸 10205 132 0000000000 新光人壽永保安康終身壽險 7,975 0000000 邱蕭月梅 邱駿逸 10205 133 0000000000 新光人壽永保安康終身壽險 4,421 0000000 邱蕭月梅 邱駿逸 10206 134 0000000000 新光人壽永保安康終身壽險 30,277 0000000 邱蕭月梅 邱駿逸 10206 135 0000000000 新光人壽永保安康終身壽險 1,594 0000000 邱蕭月梅 邱翌淳 10206 136 0000000000 新光人壽永保安康終身壽險 10,922 0000000 邱蕭月梅 邱翌淳 10206